it: Caratteristiche della ciotola da miscelazione: Senza BPA; Richiudibile; Sicuro per la lavastoviglie; Idoneo al congelatore; Taglia graduata; Maniglia; Coperchio incluso; Marcature di misura; Adatto al microonde; Innestabile; Base antiscivolo; Interno antiaderente; Sistema di sicurezza del forno; Beccuccio versatore; Impilabile; Altro
ja: ミキシングボウルの特徴: BPAフリー; 折りたたみ可能; 食洗機対応; フリーザーセーフ; 段階的サイズ; ハンドル; ふた付き; 測定目盛り; 電子レンジ対応; ネスト式; 滑り止めベース; 内側ノンスティック; オーブン対応; 注ぎ口; 積み重ね可能; その他
hu: Keverőtál jellemzői: BPA-mentes; Összecsukható; Mosogatógépben mosható; Fagyasztóban tárolható; Fokozatosan növekvő méretek; Fogantyú; Fedeles; Mérési jelölések; Mikrohullámú sütőben használható; Egymásba illeszthető; Csúszásmentes alap; Tapadásmentes belső; Sütőbiztos; Kiöntőcső; Egymásra rakható; Egyéb
da: Røreskåls egenskaber: BPA-fri; Sammenklappelig; Tåler opvaskemaskine; Tåler fryser; Graduerede størrelser; Håndtag; Låg inkluderet; Målemarkeringer; Tåler mikroovn; Samling; Skridsikker bund; Non-stick-inderside; Tåler ovn; Hældetud; Stabelbar; Andet
el: Χαρακτηριστικά μπολ ανάμειξης: Χωρίς BPA; Πτυσσόμενο; Κατάλληλο για πλυντήριο πιάτων; Κατάλληλο για κατάψυξη; Βαθμιαία μεγέθη; Λαβή; Με καπάκι; Σημάνσεις μέτρησης; Ασφαλές για φούρνο μικροκυμάτων; Ενσωματούμενο σε σετ; Αντιολισθητική βάση; Αντικολλητικό εσωτερικό; Κατάλληλο για φούρνο; Με στόμιο εκροής; Στοιβαζόμενο; Άλλο
pt-BR: Características da tigela para preparo de alimentos: Livre de BPA; Dobrável; Adequado para lava-louças; Seguro para freezer; Tamanhos graduados; Alça; Alça incluída; Marcações de medição; Seguro para micro-ondas; Empilhável; Base antiderrapante; interior antiaderente; Forno seguro; Bico direcionador; Empilhável; Outro
es: Características del cuenco para mezclar: Sin BPA; Plegable; Apto para lavavajillas; Adecuado para el congelador; Tamaño graduado; Mango; Tapa incluida; Marcas de medición; Apto para microondas; Incorporación; Base antideslizante; Interior antiadherente; Apto para horno; Pico vertedor; Apilable; Otros
ko: 믹싱볼 특징: BPA-free; 접이식; 식기세척기 사용 가능; 냉동 보관 가능; 계단식 크기; 핸들; 뚜껑 포함; 계량 눈금; 전자레인지 사용 가능; 네스팅; 미끄럼 방지 베이스; 논스틱 내부 코팅; 오븐 사용 가능; 푸어 스파우트; 적층형; 기타
sv: Specifikationer för blandningsskålen: Fri från BPA; Hopfällbar; Diskmaskinsäker; Frystålig; Graderad storlek; Handtag; Lock ingår; Mätmarkeringar; Mikrovågssäker; Stapling; Antiglidbas; Non-stick-beläggning på insidan; Ugnssäker; Hällpip; Stapelbar; Övrigt
sl-SI: Značilnosti sklede za mešanje: Brez BPA; Zložljiva; Pralno v pomivalnem stroju; Primerno za zamrzovalnik; Graduirane velikosti; Ročaj; Pokrov priložen; Merilne oznake; Varno v mikrovalovni pečici; Gnezdenje; Nedrseča podlaga; Notranjost z nelepljivo površino; Varno v pečici; Izlivni dulec; Zložljiva ena na drugo; Druga
en: Mixing bowl features: BPA-free; Collapsible; Dishwasher safe; Freezer safe; Graduated sizes; Handle; Lid included; Measurement markings; Microwave safe; Nesting; Non-slip base; Non-stick interior; Oven safe; Pour spout; Stackable; Other
pl: Cechy miski do mieszania: Bez BPA; Składane; Można myć w zmywarce; Do zamrażarki; Różne rozmiary; Z uchwytem; Z pokrywą; Oznaczenia pomiarowe; Bezpieczne do używania w kuchence mikrofalowej; Możliwość sztaplowania; Antypoślizgowa podstawa; Wnętrze nieprzywierające; Do piekarnika; Wylewka; Sztaplowane; Pozostałe
fi: Sekoituskulhon ominaisuudet: BPA-vapaa; Kokoontaitettava; Astianpesukoneen kestävä; Pakastinturvallinen; Asteittaiset koot; Kahva; Kansi mukana; Mittausmerkinnät; Mikroaaltouunin kestävä; Sisäkkäin menevä; Liukumaton pohja; Tarttumaton sisäpinta; Uunin kestävä; Kaatosuutin; Pinottava; Muu
th: คุณสมบัติของชามผสม: ปลอดสาร BPA; พับเก็บได้; ล้างในเครื่องล้างจานได้; แช่ช่องแข็งได้; ขนาดไล่ระดับ; แฮนเดิล; มีฝาปิด; มีขีดบอกหน่วยตวง; สามารถเข้าไมโครเวฟได้; ซ้อนกัน; ฐานกันลื่น; เคลือบกันติดด้านใน; ใช้กับเตาอบได้; ปากเท; วางซ้อนกันได้; อื่นๆ
fr: Caractéristiques du bol mélangeur: Sans BPA; Pliable; Passe au lave-vaisselle; Passe au congélateur; Taille graduée; Poignée; Avec couvercle; Graduations; Passe au micro-ondes; Emboîtable; Base antidérapante; Intérieur antiadhésif; Passe au four; Bec verseur; Empilable; Autre
zh-TW: 攪拌盆功能: 不含雙酚 A; 折疊式; 可用洗碗機清洗; 可放冷凍庫; 刻度尺寸; 把手; 隨附蓋子; 測量標記; 可微波; 巢套式; 防滑底座; 不沾黏內層; 可進烤箱; 導流口; 可堆疊; 其他
zh-CN: 搅拌碗的特点: 不含双酚 A; 可折叠; 可用洗碗机清洗; 耐冷冻; 渐变尺寸; 带手柄; 带盖; 刻度标记; 可用微波炉; 嵌套式; 防滑底座; 不粘内壁; 适合烤箱使用; 导流嘴; 可叠放; 其他
pt-PT: Características da taça de mistura: Sem BPA; Colapsável; Adequado para máquina de lavar louça; Adequado para congelador; Tamanhos graduados; Pega; Com tampa; Marcações de medição; Adequado para micro-ondas; Encaixável; Base antiderrapante; Interior antiaderente; Seguro para ir ao forno; Bico de despejo; Empilhável; Outro
tr: Karıştırma kabı özellikleri: BPA içermez; İç içe geçebilir; Bulaşık makinesinde yıkanabilir; Dondurulmaya uygun; Ölçü skalalı; Saplı; Kapak dahil; Ölçü işaretli; Mikrodalga fırına uygun; İç içe geçme; Kaymaz taban; Yapışmaz iç yüzey; Fırına uygun; Dökme ağızlı; İstiflenebilir; Diğer
ro-RO: Caracteristicile bolului de amestecare: Fără BPA; Pliabil; Se poate spăla în mașina de spălat vase; Rezistent la congelator; Dimensiuni gradate; Mâner; Cu capac inclus; Marcaje de măsurare; Se poate încălzi în cuptorul cu microunde; Imbricare; Bază antiderapantă; Interior antiaderent; Rezistent la cuptor; Cioc de turnare; Superpozabil; Altele
cs: Vlastnosti salátové mísy: Bez BPA; Skládací; Vhodné pro mytí v myčce; Lze mrazit; Různé velikosti; S rukojetí; Včetně víka; Odměřovací značky; Vhodné do mikrovlnné trouby; Vnořené; Protiskluzová základna; Nepřilnavý vnitřek; Vhodné do trouby; Výlevka; Stohovatelné; Jiné
ru: Характеристики миски для смешивания: Без БФА; Складная; Подходит для посудомоечной машины; Подходит для заморозки; Градуированные размеры; С ручкой; С крышкой; Измерительная маркировка; Подходит для СВЧ; Вкладывается (по принципу матрешки); Нескользящее основание; Внутренняя поверхность с антипригарным покрытием; Подходит для духовки; Носик для слива; Компактное хранение стопкой; Другое
bg-BG: Характеристики на купата за смесване: Без BPA (бисфенол A); Сгъваемо; Може да се мие в съдомиялна машина; Подходящо за замразяване; Градуирани размери; Дръжка; Включен капак; Маркировки за измерване; Подходящо за микровълнова фурна; Вмъкване едно в друго; Неплъзгаща се основа; Незалепващо вътрешно покритие; Подходящо за фурна; Чучур; Може да се слага едно върху друго; Друго
hr-HR: Značajke zdjele za miješanje: Bez BPA; Produljivo; Može se prati u perilici posuđa; Sigurno za zamrzivač; Različite veličine; Ručka; Poklopac uključen; Oznake mjerenja; Može se zagrijavati u mikrovalnoj pećnici; Mogućnost slaganja; Neklizajuća baza; Unutrašnjost protiv prianjanja; Sigurno za pećnicu; Vodeni izljev; Može se slagati; Ostalo
lt-LT: Maišymo dubens savybės: Be BPA; Sutraukiamas; Plaunamas indaplovėje; Tinkamas šaldikliui; Skirtingi dydžiai; Rankena; Įtrauktas dangtis; Matavimo žymėjimai; Saugus naudoti mikrobangų krosnelėje; Sudedami vienas į kitą; Neslystantis pagrindas; Nepridegantis vidus; Tinkamas naudoti orkaitėje; Pylimo snapelis; Komplektuojamas; Kita
de: Rührschüsseleigenschaften: BPA-frei; Zusammenklappbar; Spülmaschinenfest; Gefrierschrankgeeignet; Abgestufte Größe; Griff; Deckel inklusive; Messmarkierungen; Mikrowellengeeignet; Stapelbar; Rutschfeste Unterseite; Antihaftbeschichtung; Backofensicher; Ausgießer; Stapelbar; Sonstiges
vi: Đặc điểm của bát trộn: Không chứa BPA; Có thể thu gọn; An toàn cho máy rửa bát; Có thể để trong tủ đông; Kích thước tăng dần; Tay cầm; Có nắp; Vạch chia đo lường; Dùng được trong lò vi sóng; Có thể xếp tối ưu; Đế chống trượt; Lớp chống dính bên trong; Dùng được trong lò nướng; Vòi rót; Có thể xếp chồng; Khác
nb: Funksjoner i blandeskålen: BPA-fri; Sammenleggbar; Tåler oppvaskmaskin; Frysesikker; Gradert størrelse; Håndtak; Lokk inkludert; Målemerkinger; Mikrobølgesikker; Oppi hverandre; Antisklibase; Non-stick interiør; Ildfast; Helletut; Kan stables; Annet
nl: Mengkopeigenschappen: BPA-vrij; Inklapbaar; Vaatwasserbestendig; Vriezerbestendig; Verschillende maten; Hendel; Met deksel; Maataanduidingen; Magnetronveilig; Nest; Antislipbasis; Antiaanbaklaag aan de binnenkant; Ovenbestendig; Schenktuit; Stapelbaar; Overig
sk-SK: Vlastnosti misy na miešanie: Bez BPA; Skladacia; Vhodná do umývačky riadu; Vhodná do mrazničky; Odstupňované veľkosti; Rukoväť; S vekom; Odmerná stupnica; Vhodná do mikrovlnnej rúry; Vkladateľná; Protišmyková základňa; Nepriľnavé vnútro; Vhodná do rúry; Výlevka; Stohovateľná; Iné